臺灣臺中地方法院民事簡易判決
111年度豐簡字第576號
原      告  永豐商業銀行股份有限公司

法定代理人  陳嘉賢  
訴訟代理人  黃子凌  
被      告  馬國強  
上列當事人間請求清償債務事件，本院於民國111年9月13日言詞
辯論終結，判決如下：
    主      文
一、被告應給付原告新臺幣150,425元，及自民國111年5月17日
    起至民國111年6月17日止，按週年利率百分之5.99計算之利
    息；自民國111年6月18日起至民國112年3月17日止，按週年
    利率百分之7.188計算之遲延利息；自民國112年3月18日起
    至清償日止，按週年利率百分之5.99計算之利息。
二、訴訟費用新臺幣1,660元由被告負擔。
三、本判決第1項得假執行。但被告如以新臺幣150,425元為原告
    預供擔保，得免為假執行。
    事實及理由
壹、原告起訴主張：被告於民國107年1月間向原告借款新臺幣（
    下同）35萬元，約定借款期間為7年，貸款利率按原告個人
    金融放款產品指標利率加計4.93％機動調整計算，並約定被
    告應按月攤還本息予原告，如被告遲延還本或付息時，應按
    原借款利率1.2倍計付遲延利息，每次違約狀態最高連續收
    取九期，自第十期後回復依原借款利率計收遲延期間之利息
    。詎被告僅繳款至111年5月17日止，即未依約還款，依約其
    債務已視為全部到期，尚積欠原告本金150,425元及按上開
    利率計算之利息、遲延利息未為清償。且經原告催討，仍置
    之不理。為此，爰依消費借貸之法律關係提起本訴。並聲明
    ：如主文第一項所示。
貳、被告答辯則以：不爭執積欠原告上開款項，已委請律師幫忙
    聲請債務協商，目前沒有資力給付等語。並聲明：原告之訴
    駁回。
參、本院之判斷：原告主張之事實，業據其提出與所述相符之信
    用借款約定書、個人授信總約定書、放款往來明細查詢表、
    郵局存證信函用紙等件為證（見本院卷第15頁至第45頁），
    且為被告所不爭執（見本院卷第56頁），堪認為真實。從而
    ，原告基於消費借貸之法律關係，請求被告給付如主文第1
    項所示之金額、利息及遲延利息，為有理由，應予准許。至
    被告所辯上情，僅屬被告日後與原告協商給付事宜，尚不影
    響本院前開認定，僅此敘明。
肆、本判決就原告勝訴部分，係依民事訴訟法第427條第1項規定
    適用簡易訴訟程序所為被告敗訴之判決，依民事訴訟法第38
    9條第1項第3款之規定，應由本院依職權宣告假執行。又被
    告固未陳明如受不利判決，願供擔保請准免為假執行，然本
    院在衡平原則下，爰依民事訴訟法第392條第2項規定，依職
    權諭知被告以相當金額為原告預供擔保後，亦得免為假執行
    。
伍、訴訟費用之負擔：民事訴訟法第78條。
中　　華　　民　　國　　111 　年　 9　　月　　 29　 　日
                  豐原簡易庭  法  官  段奇琬
以上正本係依照原本做成。
如不服本判決，應於送達後20日內，向本院提出上訴狀並表明上
訴理由，如於本判決宣示後送達前提起上訴者，應於判決送達後
20日內補提上訴理由書（須附繕本）。如委任律師提起上訴者，
應一併繳納上訴審裁判費。
中　　華　　民　　國　　111 　年　 9　　月　　 29 　日
                              書記官  王政偉